臺灣高等法院刑事裁定　　　　　　　　　　　　　　九十三年度毒抗字第一０八號
　　抗　告　人　臺灣宜蘭地方法院檢察署檢察官
　　被　　　告　甲○○
右抗告人因被告違反毒品危害防制條例案件，不服臺灣宜蘭地方法院九十三年二月二
十七日所為駁回聲請之裁定（九十三年度毒聲字第六八號），提起抗告，本院裁定如
左：
    主    文
抗告駁回。
    理    由
一、抗告意旨略以：本件被告涉嫌施用毒品案件之所以繫屬時間在九十三年一月九日
    後，純係因司法警察機關延滯其移送所致，則是否因此移送時間之快慢而改變法
    律之適用，並因此對相同狀況異其處理，已有疑義，又被告若依修正前毒品危害
    防制條例規定執行觀察勒戒，其所執行之觀察勒戒時間最長不超過一個月，且可
    能因經觀察勒戒後認無施用傾向而免於刑事追訴，是依修正後毒品危害防制條例
    第三十五條第二項規定比較新舊法結果，應以修正前毒品危害防制條例規定較有
    利被告，本件即應裁定被告送勒戒處所觀察、勒戒，原審遽依修正後毒品危害防
    制條例規定駁回檢察官之聲請，顯然違反平等原則，且已對被告產生不利之結果
    ，顯有未當，請求撤銷原裁定云云。
二、按毒品危害防制條例業於九十二年七月九日修正，並於九十三年一月九日施行，
    而就本條例修正施行前繫屬之施用毒品案件，應如何適用該條例，依該條例第三
    十五條第一項規定，原則上適用修正後之規定，惟依該條例第二項規定，若依修
    正前之規定有利於行為人者，適用最有利於行為人之法律，是施用毒品案件於本
    條例修正施行前即已繫屬法院者始有新舊法適用比較之問題，若施用毒品案件於
    本條例修正施行後始繫屬法院者，則逕依修正後毒品危害防制條例規定處理﹔而
    依修正後毒品危害防制條例第二十三條第二項之規定，觀察、勒戒執行完畢釋放
    後，五年內再犯第十條之罪者，檢察官應依法追訴。查本件被告甲○○前因施用
    毒品案件，經送勒戒處所觀察、勒戒後，認無繼續施用毒品傾向，業經臺灣宜蘭
    地方法院檢察署檢察官於九十年十月八日，以九十年度毒偵緝字第二三八號不起
    訴處分確定，有不起訴處分書在卷可參，被告復於九十二年十一月六日下午四時
    五十分許採尿時往前回溯二十四小時內及三日內某時，在不詳處所施用第一級毒
    品海洛因及第二級毒品安非他命各一次，有慈濟大學濫用藥物檢驗中心檢驗總表
    一份附卷可稽，本件被告施用毒品犯行應堪認定，然查本件被告施用毒品案件經
    臺灣宜蘭地方法院檢察署檢察官於九十三年二月三日始行向原審法院聲請將被告
    行後始行繫屬法院，依上揭說明，自無依修正後毒品危害防制條例第三十五條第
    二項為新舊法適用之比較，應逕行適用修正後之規定，茲查被告前因施用毒品案
    件，經送勒戒處所觀察、勒戒執行完畢後，五年內再犯本件施用毒品案件，依修
    正後毒品危害條例第二十三條第二項規定檢察官即應逕為追訴，毋庸再對被告聲
    請送勒戒處所為觀察、勒戒，茲檢察官認應依修正後毒品危害防制條例第三十五
    條第二項為新舊法比較適用，而依修正前毒品危害防制條例第二十條第一項規定
    聲請原審法院裁定將被告送勒戒處所觀察、勒戒，於法自有未合，原審因而以本
    件被告前因施用毒品案件，經送勒戒處所觀察、勒戒執行完畢後，五年內再犯本
    件施用毒品案件，而於毒品危害防制條例修正施行後始行繫屬法院，檢察官應即
    依法追訴，毋庸再令入勒戒處所觀察、勒戒，而駁回檢察官之聲請，經核並無不
    合，檢察官抗告意旨以本案因司法警察機關延滯移送而致於九十三年二月三日始
    繫屬法院，而認本件被告施用毒品案件應適用修正後毒品危害防制條例第三十五
    條第二項為新舊法適用比較，指摘原審裁定不當，尚難認有理由，應予駁回。
據上論斷，依刑事訴訟法第四百十二條，裁定如主文。
中　　　華　　　民　　　國　　九十三　　年　　　四　　　月　　　十二　　日
                              臺灣高等法院刑事第三庭
                                  審判長法  官  張　連　財
                                        法　官  林　明　俊
                                        法　官  張  傳  栗
右正本證明與原本無異。
不得再抗告。
                                        書記官  秦　慧　榮
中　　　華　　　民　　　國　　九十三　　年　　　三　　　月　　 十四 　　日
